# 求助陈版主、关于PPPP项目联营企业与子公司合并抵消

提问人：BDOtanghu 时间：2020-09-02 21:33:10
https://bbs.esnai.com/forum.php? ... ght=bot%D2%B5%CE%F1 https://bbs.esnai.com/forum.php? ... p;page=1#pid8963356陈老师，这里面上面的回复中：C向I提供的建造服务，也无需按照顺流/逆流交易的原则进行抵销处理。原理与母子公司之间的情形相同。
两条回复有点矛盾，作为项目公司的联营企业的销售是否需要按投资比例抵消未实现收益？
[img]依据：依据：[/img]《企业会计准则第 2 号——长期股权投资（应用指南）》（ 2014 年修订）补充规定："对于投资方或纳人投资方合并财务报表范围的子公司与其联营企业及合营企业之间发生的未实现内部交易损益应予抵销。
如果A公司销售给联营企业（ppp项目公司）的是系统集成产品，一次性验收确认收入，相应的土建施工和系统集成产品的安装业务由项目公司的另一个股东做，那么A公司的单体和合并报表是否都可以确认产品销售收入

回答人：chenyiwei
这两点并不矛盾。当实际承建方和项目公司是母子公司关系时，则合并报表层面无需按照常规方法抵销内部交易（或者先抵销内部交易，再按照视角差异调整的方式体现合并集团向合同授予方提供基础设施建造服务的收入和成本）；但如果项目公司是实际承建方的联营企业时，则实际承建方在权益法核算中需按比例进行顺流交易收入、成本和利润的抵销。

提问人：BDOtanghu 时间：2020-09-04 21:33:10
权益法核算下，投资方抵消对关联方的未实现利润的前提是关联方没有实现对外销售。但根据《上市公司执行企业会计准则监管问题解答》（ 2012 年第 1 期）的规定，项目公司建造过程中有关收入、损益随着建造服务的提供应为已实现。因此投资方的投资收益中不存在未实现利润，不用抵消是吗？

回答人：chenyiwei
《上市公司执行企业会计准则监管问题解答》（ 2012 年第 1 期）的规定只适用于母子公司之间，不适用于项目公司为联营企业的情形。